---
title: " Analyse à Trous"
output: html_notebook
---
------------- Réponse à la première question----------------------------------------------------------
## hypothèse 
## la sortie R suivant résume une régression lineaire effectué sur un jeu de données à l'aide de la fonction lm

# Coefficients:
# Estimate Std. Error t value Pr(>|t|)
# (Intercept) -4.96903 1.76694 -2.812 0.00597 **
# X1 0.01930 0.01946 0.992 0.32356 (pv1)
# X2 9.72132 0.15835 [1] < 2e-16 ***
# X3 -0.49660 0.00383 -129.653 < 2e-16 ***
# ---
# Signif. codes: 0 ’***’ 0.001 ’**’ 0.01 ’*’ 0.05 ’.’ 0.1 ’ ’ 1
# Residual standard error: 1.105 on [2] degrees of freedom
# Multiple R-squared: 0.9953, Adjusted R-squared: 0.9952
# F-statistic: 6821 on [3] and 96 DF, p-value: < 2.2e-16 (pv2)

# Question 1 : Donnos la valeur de la taille n du jeu de onnées
# réponse question 1

# on a une covariable constant et Trois covaraibles non-constants, soient quatre regresseurs (d=4)
# n-d = n-k-1= 96
# n = 96 + k+1 "Avec k = le nombre de covaraibles non-constants = 3 et 1= au nombre de covariable constant
# n = 96 + 4  (avec d = 4 les regresseurs du modèle)
# n =  100
```{r}
k=3
d= k + 1
n<-96 + d
n
```



------------- Fin de la Résponse à la première question-----------------------------------------------



------------- Réponse à la deuxième question----------------------------------------------------------

# Soit trou1 la t_value associée à X2 (où trou1 = beta_chapeau2,1/std_erreur_2,2)
# Soit trou2 le degrees of freedom qui prend la même valeur que DF sur la ligne de la F-statistic, car le degrees of freedom  = DF
# Soit trou3 le nombre de regresseur non constants

```{r}
beta_chapeau2_1 = 9.72132 #(trouver sur la colonne des estimate (2,1))
std_erreur2_2 = 0.15835 #(trouver sur la colonne des Std. Error  (2,2))
trou1 = 9.72132/0.15835
trou1

trou2 = 96  # trou2 = n-k-1= 100 - 3 - 1 = 96
trou2

d = n - trou2 
d
trou3 = k = d-1 # le nombre de regresseurs non constant  k = d-1 = 4 - 1 = 3
trou3
```

------------- Fin de la Résponse à la deuxième question------------------------------------------------


# Calculons la valeurs approcher de la somme des carrés résiduelle.
# Soit RSS cette valeur 
# RSS = (n - d)*res_chapeau  ou  RSS  = trou2*res_chapeau
# Avec res_chapeau = residual standarrd error soit 1,105
# trou2 =  degrees of freedom 
# n - d =  degrees of freedom 
------------- Réponse à la troisième question----------------------------------------------------------

```{r}
res_chapeau = 1.105
RSS = (n - d)*(res_chapeau)^2   # ou  RSS  = trou2*res_chapeau , formule
RSS = 96*(res_chapeau)^2
RSS

```

```{r}
RSS_approch = 106
RSS_approch
```

------------- Fin de la Résponse à la troisième question------------------------------------------------





------------- Réponse à la quatrième question----------------------------------------------------------
# Ecrivons les hypothèses:
# Pv1 est la p_value du test de :
# Le Modèle est y = beta_0 + beta_1*X1 + beta_2*X2 + beta_3*X3
# 4-1/l'hypothèse nulles H0 contre l'hypothèse alternative H1 correspondant aux tests dont la p-valeur est pv1 so:nt
# H0 : beta_1 = 0
# contre 
# H1 : beta_1 =!0 (=!0 = veut dire "different de zero")
# Conclusion: Au seuil d'erreur 5%, la Pv1 est strictement superieure à la valeur du seuil de risque (la Pvs1>0.05), on ne rejet pas H0. 
# grâce  à la statistique de test T1 = beta1_chapeau/std_erreur_2,2
```{r}

```

# Ecrivons les hypothèses:
# Pv2 est la p_value du test :
# Le Modèle est y = beta_0 + beta_1*X1 + beta_2*X2 + beta_3*X3
# 4-2/l'hypothèse nulles H0 contre l'hypothèse alternative H1 correspondant aux tests dont la p-valeur est pv2 sont:
# H0 : beta_1 =  beta_2 = beta_3=0
# contre 
# H1 : il existe un j tel que  beta_j =!0 (=!0 = veut dire "different de zero")
# Conclusion: Au seuil d'erreur 5%, la Pv2 est strictement inferieure à la valeur du seuil de risque (la Pvs2<0.05), on rejet H0. 
# grâce  à la statistique de test T1 = beta1_chapeau/std_erreur_2,2
# Pv2 :  est la plus pétite probabilité de rejeter H0 au profil de H1 pour la significativité du  modèle
```{r}

```

------------- Fin de la Résponse à la quatrième question------------------------------------------------




------------- Réponse à la cinquième question----------------------------------------------------------
```{r}
# Y^_i = X_i^T*Beta_chapeau
#= X_i^T*c(-4.96903, 0.01930, 9.72132,-0.49660)
```

------------- Fin de la Résponse à la cinquièmequestion------------------------------------------------


------------- Réponse à la sixième question----------------------------------------------------------
```{r}
# Vérifier si le modèle est bon
# Faire l'ajustement du modèle(ajouter les regresseurs et par la suite  éliminer les regresseurs non significatif)
```


------------- Fin de la Résponse à la sixième  question-----------------------------------------------
