---
title: "R Notebook"
output: html_notebook
---

# visualisation avec ggplot2
# On charge d'abord tidyverse ( ce package conteint contient plusieurs autres packages tels que :
# ggplot2
# tibble
# tidyr
# purrr
# readr
# dplyr)
```{r}
install.packages("tidyverse")
```

```{r}
library(tidyverse)
```

```{r}
library(ggplot2)
```

# displ  = taille des enziins(voitures grosse catégory)
# hwy = capacité en carburant sur les long trajet
# mpg = fait un mapping pour montrer comment les utilisateurs en capacité petite en carburant consomme par par rapport à ceux à grande capacité (grande consomation ) sur # le même trajet
```{r}
ggplot(mpg,aes(x = displ,y=hwy)) + geom_point(aes(colout=class))
```
# La courbe montre une relation negative entre la taille des engins(hwy) par rapport à la capacité de carburant(displ)
#
#
#
#
```{r}
ggplot(data = mpg) + geom_point(mapping = aes(x=displ, y = hwy, color = class))
```

```{r}
ggplot(data = mpg) + geom_point(mapping = aes(x=displ, y = hwy), size = class))
```
```{r}
ggplot(data = mpg) + geom_point(mapping = aes(x=displ, y = hwy), alpha = class))
```


```{r}
ggplot(data = mpg) + geom_point(mapping = aes(x=displ, y = hwy, shape = class))
```
```{r}
ggplot(data = mpg) + geom_point(mapping = aes(x=displ, y = hwy, color ="blue"))
```
```{r}
?mpg
```

```{r}
ggplot(data = mpg) + geom_point(mapping = aes(x=displ, y = hwy)) + facet_wrap(~class,nrow=2)
```

```{r}
ggplot(data = mpg) + geom_point(mapping = aes(x=displ, y = hwy)) + facet_grid(drv~cyl)
```

